【裁判字號】    98,裁,1083
【裁判日期】    980430
【裁判案由】    勞動基準法
【裁判全文】
最  高  行  政  法  院  裁  定
                                      98年度裁字第1083號
上  訴  人  甲○○
被 上訴 人  臺北縣蘆洲市公所
代  表  人  乙○○○
訴訟代理人  袁健峰    律師
            陽文瑜    律師
上列當事人間勞動基準法事件，上訴人對於中華民國97年11月27
日臺北高等行政法院97年度訴字第579號判決，提起上訴，本院
裁定如下：
    主  文
上訴駁回。
上訴審訴訟費用由上訴人負擔。
    理  由
一、按對於高等行政法院判決之上訴，非以其違背法令為理由，
    不得為之，行政訴訟法第242條定有明文。依同法第243條第
    1項規定，判決不適用法規或適用不當者，為違背法令；而
    判決有同條第2項所列各款情形之一者，為當然違背法令。
    是當事人以高等行政法院判決有不適用法規或適用法規不當
    為上訴最高行政法院之理由時，其上訴狀或理由書應有具體
    之指摘，並揭示該法規之條項或其內容。如以行政訴訟法第
    243條第2項所列各款情形為理由時，其上訴狀或理由書，應
    揭示合於該條項各款之事實，如未依此項方法表明者，即難
    認為已對高等行政法院判決之違背法令有具體之指摘，其上
    訴自難認為合法。
二、本件被上訴人所屬清潔隊隊員何宏朋即上訴人之配偶，於民
    國94年12月31日凌晨5時30分執行職務時，遭訴外人陳建華
    駕車撞擊死亡。何宏朋死亡後，其母親何簡金及上訴人，分
    別依工友管理要點向被上訴人申請發給一次撫卹金，被上訴
    人依行政院勞工委員會86年9月1日八六台勞動一字第037287
    號公告及行政院人事行政局96年1月22日局企字第096000162
    6號書函意旨，合併以96年7月2日北縣蘆清字第0960017456
    號函覆略謂，清潔隊員非工友管理要點適用之對象，非屬工
    友，故何宏朋因執行職務死亡，應依勞動基準法第59條規定
    發給職業災害死亡補償金，而非一次撫卹金，並將其已領取
    之勞保職業傷害死亡給付新臺幣（下同）1,804,500元，抵
    充被上訴人依勞基法所應發給之職業災害死亡補償金（約17
    0多萬元）。上訴人不服，遂循序提起行政訴訟。
三、本件上訴理由略以：由臺灣省各級清潔機構清潔隊員駕駛技
    工管理要點、高雄市政府環境保護局新進清潔隊員僱用要點
    及臺北縣政府工友工作規則以觀，顯見工友工作內容應包含
    清潔隊員，其除適用各機關自行頒布之要點外，尚有工友管
    理要點之適用，上訴人配偶何宏朋因公身亡時，被上訴人並
    告知得依工友管理要點請求撫卹金，且被上訴人長期依前開
    要點管理清潔隊員，已產生正當合理之信賴，本件自有信賴
    保護原則之適用，行政院人事行政局96年1月22日局企字第0
    960001626號及同年3月21日局企字第0960005175號書函，清
    潔隊員與工友及垃圾車駕駛之工作內容相近，如適用不同規
    定，實有違平等原則，故原判決顯有違行政程序法第6條及
    第8條規定，而有判決適用法令錯誤之違法等語；經核上訴
    人之理由，原審業於判決理由中，論述甚詳；上訴意旨無非
    就原審取捨證據、認定事實之職權行使，指摘其為不當，泛
    言其論斷違反平等原則，核屬對於法令規範意旨之誤解，而
    未具體表明原判決合於不適用法規、適用法規不當或行政訴
    訟法第243條第2項所列各款之情形，難認為對原審判決之如
    何違背法令已有具體之指摘，依首揭說明，其上訴為不合法
    ，應予駁回。
四、依行政訴訟法第249條第1項前段、第104條、民事訴訟法第
    95條、第78條，裁定如主文。
中    華    民    國    98    年    4     月    30    日
                    最高行政法院第六庭
                        審判長法官  吳  明  鴻
                              法官  黃  本  仁
                              法官  林  茂  權
                              法官  侯  東  昇
                              法官  黃  秋  鴻
以  上  正  本  證  明  與  原  本  無  異
中    華    民    國    98    年    5     月    1     日
                              書記官  吳  玫  瑩


司法院資訊處製作；財團法人民間司法改革基金會備份。
